【裁判字號】    97,抗,703
【裁判日期】    970630
【裁判案由】    強制執行
【裁判全文】
臺灣高等法院民事裁定                   97年度抗字第703號
抗  告  人  莊頭北工業股份有限公司
法定代理人  乙○○
代  理  人  甲○○
            王東山律師
複  代理人  李美寬律師
            許富雄律師
上列抗告人因與家寶工業有限公司間強制執行事件，對於中華民
國97年3 月21日臺灣士林地方法院95年度執字第8360號裁定提起
抗告，本院裁定如下：
    主      文
抗告駁回。
抗告程序費用由抗告人負擔。
    理      由
一按送達於應受送達人之住居所、事務所或營業所行之，對於法
  定代理人之送達，亦得於當事人本人之事務所或營業所行之；
  對於無訴訟能力人為送達者，應向其全體法定代理人為之；民
  事訴訟法關於法定代理人之規定，於法人之代表人準用之；送
  達於住居所、事務所或營業所不獲會晤應受送達人者，得將文
  書付與有辨別事理能力之同居人或受僱人，民事訴訟法第 136
  條第1項前段、第3 項、第127條第1項、第52條、第137條分別
  定有明文。故對公司法人送達，應以公司代表人即法定代理人
  為應受送達人，並得向其住居所或公司營業所送達，不獲會晤
  應受送達人者，得將文書付與有辨別事理能力之同居人或受僱
  人。
二本件相對人家寶工業有限公司於民國96年1 月18日以臺灣士林
  地方法院94年度促字第30899號支付命令（下稱第30899號支付
  命令）、94年度促字第33222號支付命令（下稱第33222號支付
  命令）及確定證明書為執行名義，就抗告人業經強制執行之商
  標權，向原法院聲明參與分配，抗告人於96年2月9日聲明異議
  ，主張上開支付命令未合法送達抗告人；而上開支付命令之送
  達證書均記載向抗告人當時法定代理人甲○○送達，其中第30
  899 號支付命令之送達證書記載於94年12月27日送達抗告人之
  營業所臺北市○○○路○ 段57號，由吳家祺以受僱人身分蓋用
  抗告人之橢圓型戳章收受，另於同日送達甲○○住所臺北市○
  ○○路54號，由其母莊鐘彩雲以同居人身分蓋章收受，第3322
  2 號支付命令之送達證書則記載於94年12月23日送達抗告人之
  營業所臺北市○○○路○ 段57號，由曾琡涵以受僱人身分蓋用
  抗告人之橢圓型戳章收受，另於同日送達甲○○住所臺北市○
  ○○路54號，由其母莊鐘彩雲以同居人身分蓋章收受，上開支
  付命令均未據抗告人於94年12月27、23日後20日內提出異議等
  情，業經本院依職權調閱上開卷宗，查核屬實。
三抗告人雖主張：吳家祺非抗告人之員工，莊鐘彩雲非甲○○之
  同居人，上開支付命令之送達及相對人之參與分配均不合法等
  語。惟查，第30899、33222號支付命令之送達證書既分別記載
  於94年12月27、23日送達抗告人當時法定代理人甲○○住所臺
  北市○○○路54號，由其母莊鐘彩雲以同居人身分蓋章收受，
  且證人甲○○結證稱：其於94年間居住臺北市○○○路54號 1
  樓，其母住2樓，該棟透天雙拼大樓共5樓，均為家人自住，94
  年12月下旬整棟樓由其與父母居住，其母行動方便，身體很健
  康，大樓外有圍牆，圍牆內除大樓外還有一條30公尺長的車道
  ，圍牆大門在車道口，郵差在車道口送信，其母將她的印章掛
  在信箱上，所有掛號信都用該印章蓋，其於94年9 月28日至95
  年3月3日間出國在外，由其父母幫忙看家等語，可見甲○○及
  其母94年12月間確實同以臺北市○○○路54號為住所，縱然甲
  ○○於94年12月27、23日因出國而暫時離家，惟其既未表示廢
  止其住所，則上開支付命令送達其住所，且因不獲會晤應受送
  達人，而付與有辨別事理能力之同居人即其母莊鐘彩雲，自屬
  合法送達。至於上開支付命令是否另合法送達抗告人之營業所
  ，均無礙已合法送達抗告人當時法定代理人甲○○住所之事實
  。上開支付命令既經合法送達，且未據抗告人於送達後20日內
  提出異議，均應認已確定，為合法之執行名義。抗告人主張相
  對人之參與分配不合法，為無理由。原裁定駁回抗告人異議之
  聲明，並無不合。抗告意旨指摘原裁定不當，聲明廢棄，為無
  理由，應予駁回。
四據上論結，本件抗告為無理由。依強制執行法第30條之 1、民
  事訴訟法第495條之1第1項、第449條第1 項、第95條、第78條
  ，裁定如主文。
中    華    民    國    97    年    6     月    30    日
                    民事第九庭
                        審判長法  官  黃熙嫣
                              法  官  呂太郎
                              法  官  林玲玉
正本係照原本作成。
本裁定除以適用法規顯有錯誤為理由，並經本院許可外，不得再
抗告。如提起再抗告，應於收受後10日內委任律師為訴訟代理人
向本院提出再抗告狀。並繳納再抗告費新台幣１千元。
中    華    民    國    97    年    7     月    2     日
                              書記官  倪淑芳


司法院資訊處製作；財團法人民間司法改革基金會備份。
